【裁判字號】    97,聲,3197
【裁判日期】    971121
【裁判案由】    定應執行之刑
【裁判全文】
臺灣桃園地方法院刑事裁定              97年度聲字第3197號
聲  請  人  臺灣桃園地方法院檢察署檢察官
受  刑  人  甲○○
上列聲請人因受刑人數罪併罰有二裁判以上，聲請定其應執行之
刑（97年度執聲字第1595號），本院裁定如下：
    主  文
甲○○所犯如附表編號二至三所示之罪，視為減刑如附表編號二
至三所示之刑，應執行有期徒刑伍月又拾伍日，如易科罰金，以
銀元參佰元即新臺幣玖佰元折算壹日。
    理  由
一、本件聲請意旨略以：受刑人甲○○因犯肅清煙毒條例等案件
    ，經附表所列之法院判決確定在案，經查其所犯上開各罪，
    犯罪時間均在民國96年4 月24日以前，所犯如附表編號二至
    三之罪，核與中華民國九十六年罪犯減刑條例第2 條第1 項
    第3 款規定相符，而受刑人於88年7 月11日入監服刑，刑期
    至98年3 月10日期滿，並於94年12月20日縮短刑期假釋出監
    ，現仍假釋付保護管束中，依同條例第2 條第2 項前段規定
    視為減其宣告刑後，而聲請就其如附表所示視為減刑之各罪
    減得之刑，依刑法第53條及第51條第5 款，定其應執行之刑
    ，依刑事訴訟法第477 條第1 項聲請定其應執行之刑等語。
二、按數罪併罰，有二裁判以上者，依第51條之規定，定其應執
    行之刑，刑法第53條定有明文。刑法第2 條第1 項所規定「
    行為後法律有變更者，適用行為時之法律。但行為後之法律
    有利於行為人者，適用最有利於行為人之法律。」即關於新
    舊法之比較適用，係指被告行為後法律有變更，而其所涉犯
    之案件，法院尚未為裁判者而言，如法院已裁判確定，即無
    其適用，此觀該法條之規定自明。因此，數罪併罰，有二裁
    判以上，而依刑法第51條之規定定其應執行刑時，如各罪於
    法律變更前均已判決確定，而於法律變更後始合併定其應執
    行刑時，即應依原確定裁判時所適用之法律定其應執行刑。
    如有易科罰金或易服勞役之情形者，合併定執行刑後，關於
    易科罰金、易服勞役亦應依原確定裁判所諭知之標準折算，
    並不生新舊法比較適用問題（最高法院96年度台非字第102
    號、97年度台非字第49號、97年度台非字第119 號、97年度
    台非字第189 號、97年度台非字第398 號等判決意旨參照）
    。查刑法雖於94年2 月2 日修正公布，並自95年7 月1 日起
    施行。然受刑人所犯如附表所示之罪，均係在刑法修正公布
    施行前確定，依上開說明，關於定其應執行刑及易科罰金、
    易服勞役亦應依原確定裁判所諭知之標準折算，並無刑法第
    2 條第1 項之適用。又按在有期徒刑所餘刑期內未經撤銷假
    釋者，其未執行之刑，以已執行論，刑法第79條第1 項定有
    明文；再按緩刑或假釋中之人犯，於中華民國96年罪犯減刑
    條例施行之日起，視為減其宣告刑，毋庸聲請裁定減刑，但
    經撤銷緩刑之宣告或假釋者，仍應依該條例規定聲請裁定減
    刑；應減刑之罪，已經判決確定尚未執行或執行未完畢者，
    由檢察官或應減刑之人犯聲請最後審理事實之法院裁定之，
    中華民國96年罪犯減刑條例第2 條第2 項、第8 條第1 項分
    別定有明文。職是，如受刑人於假釋期滿後，其所犯之罪均
    視為已執行完畢，自無適用上開減刑或視為減刑規定之餘地
    ，即無就所減之刑重訂應執行刑可言。
三、經查，本件受刑人因犯如附表所示之各罪，先後經附表所示
    之法院判處如附表所示之刑，均經分別確定在案；而受刑人
    就附表所示犯罪之時間均在96年4 月24日以前，所犯如附表
    編號一至三所示之罪，均符合上開減刑條例規定之要件，且
    受刑人現係在假釋保護管束中，且其於96年7 月16日減刑條
    例施行時尚未執行完畢，又因假釋中受有保護管束之宣告，
    其原受宣告之數罪刑，既符合減刑規定並視為減刑，即應就
    視為減刑後之刑，另定其應執行刑，俾便縮短其保護管束期
    間之執行，以免剝奪其視為減刑之利益。又雖受刑人保護管
    束期間業已屆滿，惟若減刑後另定執行刑，則受刑人之執行
    期滿日可提前，就受刑人日後若再犯罪是否為累犯或可否為
    緩刑之宣告，仍有其法律上之實益存在，故為受刑人之利益
    計，仍應予准許（台灣高等法院暨所屬法院97年法律座談會
    刑事類提案臨時提案研討結果參照）。茲檢察官以受刑人所
    犯如附表編號一所示之罪，依法視為減刑如附表編號一所示
    ，毋庸聲請裁定減刑。又檢察官就附表編號二、三之罪，依
    法視為減刑並定其應執行之刑，本院審核認聲請為正當，將
    附表編號二、三定其應執行之刑。
四、據上論斷，依刑事訴訟法第477 條第1 項，中華民國九十六
    年罪犯減刑條例第2 條第1 項第3 款、第2 項前段、第9 條
    ，刑法第53條，修正前刑法第51條第5 款、第41條第1 項前
    段、第2 項，修正前罰金罰鍰提高標準條例第2 條，裁定如
    主文。
中    華    民    國    97    年    11    月    21    日
                  刑事第八庭    法  官  張瓊華
附表：
 ┌───────┬─────────┬─────────┬─────────┐
 │    編號      │         1        │         2        │         3        │
 ├───────┼─────────┼─────────┼─────────┤
 │   罪  名     │    施用毒品罪    │    偽造署押罪    │       竊盜罪     │
 ├───────┼─────────┼─────────┼─────────┤
 │   宣告刑     │  有期徒刑3年5月  │    有期徒刑3月   │    有期徒刑10月  │
 ├───────┼─────────┼─────────┼─────────┤
 │  所犯法條    │肅清煙毒條例第9條 │ 刑法第217條第1項 │ 刑法第320條第1項 │
 │              │第1項             │                  │                  │
 ├───────┼─────────┼─────────┼─────────┤
 │  犯罪日期    │自85年8月20日起至 │87年5月21日及同年 │    88年7月8日    │
 │              │同年9月1日迄同年月│月22日            │                  │
 │              │4日間不詳之某日   │                  │                  │
 │              │（檢察官聲請書附表│                  │                  │
 │              │誤植為85年9月9日）│                  │                  │
 ├───────┼─────────┼─────────┼─────────┤
 │偵查（自訴）機│桃園地檢85年度偵字│桃園地檢88年度偵緝│桃園地檢88年度偵字│
 │關年度及案號  │第11322號         │字第684號         │第10949號         │
 ├──┬────┼─────────┼─────────┼─────────┤
 │    │ 法  院 │ 臺灣桃園地方法院 │ 臺灣桃園地方法院 │ 臺灣桃園地方法院 │
 │ 最 ├────┼─────────┼─────────┼─────────┤
 │ 後 │  案號  │85年度訴字第1598號│88年度易字第1889號│88年度易字第1814號│
 │ 事 │        │                  │                  │                  │
 │ 實 ├────┼─────────┼─────────┼─────────┤
 │ 審 │判決日期│   85年12月18日   │   88年11月8日    │   88年9月15日    │
 ├──┼────┼─────────┼─────────┼─────────┤
 │    │ 法  院 │ 臺灣桃園地方法院 │ 臺灣桃園地方法院 │ 臺灣桃園地方法院 │
 │ 確 ├────┼─────────┼─────────┼─────────┤
 │ 定 │  案號  │85年度訴字第1598號│88年度易字第1889號│88年度易字第1814號│
 │ 判 ├────┼─────────┼─────────┼─────────┤
 │ 決 │確定日期│   86年4月15日    │   89年8月28日    │   88年12月17日   │
 ├──┴────┼─────────┼─────────┼─────────┤
 │合於中華民國96│ 第2條第1項第3款  │ 第2條第1項第3款  │ 第2條第1項第3款  │
 │年罪犯減刑條例│                  │                  │                  │
 ├───────┼─────────┼─────────┼─────────┤
 │視為減刑後之刑│有期徒刑1年8月又15│ 有期徒刑1月又15日│    有期徒刑5月   │
 │期            │日                │                  │                  │
 ├───────┼─────────┴─────────┴─────────┤
 │  備      註  │編號二、三所示之罪，業經本院以90年度聲字第18號裁定應執行有│
 │              │期徒刑1年。                                               │
 └───────┴─────────────────────────────┘
以上正本證明與原本無異。
如不服本裁定，應於送達後5 日內，向本院提出抗告狀。
                                書記官  江惠婷
中    華    民    國    97    年    11    月    28    日


司法院資訊處製作；財團法人民間司法改革基金會備份。
